# 陈老师：关于公司回购ABS优先级债券

提问人：zlyan1016a 时间：2022-02-09 18:53:28
A公司 2016 年发行ABS债券 10 亿，次级10%全部由A公司认购，按期收回本金，优先级90%已全部发行完成，发行条款中约定部分优先级在特定期间（ 5 年后）可选择由原始权益人全部或部分回售， 2021 年部分投资者选择回售，A公司收回部分优先级债券，但后续又卖出部分债券，截止资产负债表日仍有未转让的优先级债券，请问A公司持有的部分优先级债券与原来认购的次级债券是否都可做“其他债权投资”？还是A公司持有的优先级债券直接与原来做应付债券直接抵消？该部分优先级债券只要有投资者购买，还是可以再转让的，是否作为金融资产比较合适？

回答人：chenyiwei
A公司作为发行方回购自身发行的债券，属于对金融负债的终止确认（即相当于“A公司持有的优先级债券直接与原来做应付债券直接抵消”）。所支付的回购款与回购时点应付债券账面价值之间的差额作为金融负债终止确认损益处理。
后续如果再转让给其他投资人的，作为一项新的金融负债初始确认处理。